臺灣基隆地方法院民事裁定  
109年度司繼字第939號
聲  請  人  財政部國有財產署北區分署

法定代理人  郭曉蓉  
代  理  人  陳貞樺  


上列聲請人聲請酌定遺產管理人報酬事件，本院裁定如下：
    主  文
聲請人任被繼承人謝宏琦遺產管理人之報酬為新臺幣伍仟伍佰柒
拾參元。
聲請程序費用壹仟元由被繼承人謝宏琦之遺產負擔。
    理  由
一、按經法院選任之遺產管理人，得向法院聲請酌定遺產管理人
    報酬，此觀家事事件法第181條第5項第3款規定自明。又法
    院為前開報酬裁定時，得調查遺產管理人所為遺產管理事務
    之繁簡及被繼承人之財產收益狀況，家事事件法第182條亦
    定有明文。
二、本件聲請意旨略以：聲請人前經本院109年度司繼字第152號
    民事裁定選任為被繼承人謝宏琦之遺產管理人，並以該裁定
    及本院109年度司家催字第19號民事裁定准予對其繼承人、
    債權人及受遺贈人為公示催告在案。依民法第1183條規定，
    遺產管理人得請求報酬，其數額由親屬會議按其勞力及其與
    被繼承人之關係酌定之，惟本案並無親屬會議可資酌定報酬
    數額，爰依民法第1132條及財政部訂頒「代管無人承認繼承
    遺產作業要點」第13點第4款、第5款之規定，聲請本院酌定
    被繼承人遺產現值百分之一點五及遺產管理代墊費用。查被
    繼承人謝宏琦遺有苗栗縣○○鎮○○○段000○000○000地號等3筆
    土地，又上開不動產業經台灣金融資產服務股份有限公司中
    部分公司受理108苗金職月字第130號（臺灣苗栗地方法院原
    執行案號：108年度司執地字第5506號）強制執行事件拍定
    ，總拍定價格為105,000元，管理報酬依上開要點規定，按
    遺產總值百分之一點五計算為1,575元；另聲請人於本案遺
    產期間共墊付費用3,998元，故管理費用共計5,573元，爰聲
    請酌定該被繼承人之遺產管理人報酬等語。
三、查聲請人之主張，業據提出本院109年度司繼字第152號民事
    裁定、109年度司家催字第19號民事裁定、登報報紙、台灣
    金融資產服務股份有限公司中部分公司109年10月12日108苗
    金職月字第130號函、土地建物查詢資料、管理費用計算明
    細表、相關費用單據等件（均影本）為證，復經本院調取10
    9年度司繼字第152號、109年度司家催字第19號卷宗核閱無
    誤。本院審酌聲請人所述管理被繼承人謝宏琦遺產事務之過
    程及其所提出之相關處理資料，並參照財政部訂頒之「代管
    無人承認繼承遺產作業要點」第13點第1項第4款規定，酌定
    其遺產管理報酬為遺產現值之百分之一點五應屬適當。而被
    繼承人謝宏琦之遺產現值不動產部分，依聲請人所提之台灣
    金融資產服務股份有限公司中部分公司109年10月12日108苗
    金職月字第130號函為105,000元，以遺產現值之百分之一點
    五即1,575元核定為遺產管理報酬，以及墊付費用3,998元（
    內含閱卷資料影印費、銀行查詢費、刊報費、裁判費等），
    合計為5,573元。本院參酌前開卷附被繼承人遺產相關資料
    、遺產管理費用計算表、墊付費用單據等，經核聲請人聲請
    酌定上開數額，尚無不合，應予准許。
四、依家事事件法第181條第11項，裁定如主文。
五、如對本裁定抗告須於裁定送達後10日內向本院提出抗告狀，
    並繳納抗告費新臺幣1,000元。
中　　華　　民　　國　　110 　年　　1 　　月　　15　　日
                  家事庭司法事務官